【裁判字號】    95,交聲,1003
【裁判日期】    951130
【裁判案由】    聲明異議
【裁判全文】
臺灣彰化地方法院交通事件裁定        95年度交聲字第1003號
原處分機關    交通部公路局臺中區監理所彰化監理站
即移送機關
異  議  人    甲○○
即受處分人
上列受處分人因違反道路交通管理處罰條例案件，對於交通部公
路總局臺中區監理所彰化監理站民國95年10月25日所為之處分（
彰監四字第裁64─G6AA10129號、彰監四字第裁64─G6AA11867號
、彰監四字第裁64─G6AA12260號），聲明異議，本院裁定如下
：
    主  文
異議駁回。
    理  由
一、本件原處分機關以：異議人即受處分人甲○○，於民國95年
    8 月3 日上午11時17分、同年月10日下午8 時38分、同年月
    13日中午12時48分許，因其所有之車牌號碼NPZ-477 號重型
    機車，在臺中市○○○○○街禁止臨時停車處所停車、停車
    位置不依規定之違規事實，經臺中市警察局第一分局員警以
    採證照片依法逕行舉發，受處分人依限期提出申訴，經向原
    舉發機關查證違規屬實，該站遂於95年10月25日以彰監四字
    第裁64─G6AA10129 、G6AA11867 、G6AA12260 號裁決書裁
    處受處分人違反道路交通管理處罰條例第56條第1 項第1 款
    及第9 款之規定，各處罰鍰新臺幣（下同）600 元整，逾期
    則依違反道路交通管理事件統一裁罰標準表及裁決書處罰主
    文裁處，於法並無不合等語。
二、異議意旨略以：（1）本件違規現場無明顯標線禁止臨時停
    車，使人易陷於違規，且該分局並無舉證不准停車之公告相
    關資料，不教而罰，令人不服；（2）又法律並無規定每逾2
    小時得連續處罰，怎可以處理細則逕自為之，明顯違反法律
    保留原則；（3）違反比例原則之適當性及必要性，應指導
    改善違規情形，不以連續處罰為手段；（4）裁罰晉級之標
    準何在，不服逕行調高罰鍰，爰依法聲明異議等語。
三、按按汽車停車時，應依設有禁止停車標誌、標線之處所不得
    停車之規定；汽車（包括機器腳踏車）駕駛人停車時，在設
    有禁止停車標誌、標線之處所停車之情形者，處新台幣600
    元以上1200元以下罰鍰；汽車駕駛人停車時，停車時間、位
    置、方式、車種不依規定者，處汽車駕駛人新台幣600 元以
    上1, 200元以下罰鍰，道路交通安全規則第112 條第1 項第
    1 款、道路交通管理處罰條例第56條第1 項第1 款、第9 款
    分別定有明文。另按汽車駕駛人、汽車買賣業或汽車修理業
    違反第33條、第40條、第56條或第57條規定，經舉發後，不
    遵守交通勤務警察或依法令執行交通稽查任務人員責令改正
    者，得連續舉發之；第7 條之2 之逕行舉發案件，逕行舉發
    汽車有第56條第1 項規定之情形，而駕駛人不在場或未能將
    車輛移置每逾2 小時者，得連續舉發，同條例第85條之1 第
    1 項前段、第2 項第2 款亦具明文規定。
四、經查：
    （一）本件受處分人甲○○於上開時、地，因其所有之車牌
          號碼NPZ-477 號重型機車，在台中市○○○○○街禁
          止停車標誌處所停車之違規事實，經台中市警察局交
          通警察隊員警以採證照片依法逕行舉發等情，有台中
          市警察局交通警察隊舉發之違反道路交通管理事件通
          知單3 紙、採證照片2 張與裁決書3 份在卷可稽。
    （二）雖異議人辯稱：綠川東、西街上並無明顯標線禁止臨
          時停車云云，惟經本院審酌卷內之採證照片及台中市
          警察局第一分局95年9 月25日中分一交字第095004
          1045號函，台中市○○○○○街位於中正路至民權路
          段全長約350 公尺，市○○位於○路段，共設置18
          只明顯之禁止停車標誌，並於人、車來往頻繁之該段
          綠川東、西街路邊人行道邊緣（漆紅色油漆）劃上禁
          止停車標線，目的即在於加強道路交通管理與維護行
          人、車輛之交通安全，是異議人理應能清楚目及該等
          禁止停車之標示，自難諉為不知。
    （三）再按所謂「人行道」，係指為專供行人通行之騎樓、
          走廊，及劃設供行人行走之地面道路，與人行天橋及
          人行地下道，人行道上禁止停車，復為道路交通管理
          處罰條例第3 條第3 款、道路交通安全規則第110 條
          第1 項第1 款所明定。經依卷附之現場採證照片所示
          ，異議人所停放上開機車之處所，明顯為鋪設人行道
          磚，並與其旁柏油路面之行車道路有所區隔，是舉發
          地點應屬劃設供行人行走之地面道路，至為明確，凡
          合法考領有機車駕駛執照之駕駛人對於人行道禁止停
          車之規定亦應知之甚詳，準此，異議人在不得臨時停
          車處停放上開機車，已屬違規，又造成往來行人之不
          便及危險，其確有上揭違規行為甚明。
    （四）末查，道路交通管理處罰條例第85條之1 ，其立法理
          由無非係解決交通違規狀態持續未改正者，若無連續
          舉發之明文規定，致使行為人常以已獲有交通違規舉
          發通知單，而為不得重複處罰之藉口，為杜流弊，特
          增訂此條，又為避免執行發生爭議，前開處理細則第
          13條第3 項、第4 項具體規定時間與空間之間隔與距
          離，始得為連續處罰，予以補充之，是故依前開處理
          細則第12條第4 項之規定，逕行舉發汽車違反道路交
          通管理處罰條例第56條規定，駕駛人不在場者，每逾
          2 小時即得連續舉發之，是本案警員依法本得連續舉
          發，其分別於95年8 月3 日上午11時17分、同年月10
          日下午8 時38分、同年月13日中午12時48分許連續舉
          發，依法並無不當之處，是本件受處分人違反道路交
          通管理處罰條例第56條第1 項第1 款、第9 款之汽車
          駕駛人在禁止臨時停車處所停車、停車位置不依規定
          之違規事實已臻明確，異議人以前揭情詞置辯，要無
          足採。
五、綜上，異議人確有於前開時間在禁止臨時停車處所違規停車
    之行為，且於應到案日期前申訴，原處分機關依前揭道路交
    通管理處罰條例第56條第1 項第1 、9 款及違反道路交通管
    理事件統一裁罰基準表之規定，就其3 次違規停車之行為各
    為裁處，核無違誤，本件異議為無理由，應予駁回。
據上論斷，應依道路交通管理處罰條例第87條第2 項、道路交通
案件處理辦法第19條，裁定如主文。
中    華    民    國    95    年    11    月    30    日
                  交通法庭法  官  胡宜如
以上正本證明與原本無異。
如不服本裁定，應於裁定送達後5日內向本院提出抗告狀。
中    華    民    國    95    年    11    月    30    日
                          書記官  蕭秀吉


司法院資訊處製作；財團法人民間司法改革基金會備份。
